SILVIA ROZA

Banda Aceh, Aceh, Indonesia

+6281361707803/ silvia.roza0001@gmail.com / http://www.linkedin.com/in/silvia-roza



PROFIL

Lulusan S1 Teknik Komputer Universitas Syiah Kuala yang berpengalaman dalam bidang Kecerdasan Buatan (*Artificial Intelligence*). Memiliki pengalaman diantaranya magang pada *CBR SOI Asia* dengan fokus pemanfaatan AI dalam pertanian cerdas, dan tergabung dalam pembuatan sistem Pendeteksian Kualitas Buah dengan Kecerdasan Buatan. Juara 1 Kategori Khusus di IARC Hackathon 2023 dan Bronze Award di IMT GT Virtual Innovation Competition 2023 dengan tema pemanfaatan AI dalam pertanian cerdas.

PENDIDIKAN

Sarjana Teknik, Program Studi Teknik Komputer / IPK: 3.42

Agustus 2019 - Desember 2023 / Universitas Syiah Kuala / Indonesia

• Bidang Konsentrasi Teknologi Multimedia.

PENGALAMAN KERJA

Magang / CBR SOI ASIA - Bagian CBR3B

April 2023 – Sekarang / Banda Aceh, Aceh, Indonesia

- Kolaborasi dalam menerapkan kecerdasan buatan dalam Pertanian Pintar di bawah skema CBR3B.
- Terlibat dalam Penelitian & Pengembangan untuk meningkatkan proses pertanian dengan teknologi terbaru.
- Bersama tim mengembangkan sistem pemilahan cerdas untuk memprediksi kualitas buah menggunakan *Artificial Intelligence of Things*.

Magang / PT. TELKOM AKSES – Banda

Agustus – September 2022 / Banda Aceh, Aceh, Indonesia

- Melakukan rekap data customer harian produk penjualan
- Carrying pelanggan untuk pemberitahuan informasi dan pelayanan jika ada pelaporan kendala dari pelanggan.
- Membuat konten pemasaran produk perusahaan

Asisten Laboratorium Digital / Universitas Syiah Kuala

Juli 2020 - Januari 2024/ Banda Aceh, Aceh, Indonesia

- Memberikan materi pengantar sesuai modul praktikum
- Mengintruksikan praktikan dalam penggunaan alat praktik
- Melakukan pemeriksaan dan penilaian laporan praktikan.
- Meninjau dan memberikan umpan balik pada praktikan.

PENGALAMAN ORGANISASI

Kepala Divisi Kesejahteraan Mahasiswa, Himpunan Mahasiswa Teknik Komputer, Universitas Syiah Kuala (2022)

 Memimpin Divisi Kesejahteraan Mahasiswa Himpunan Mahasiswa Teknik Komputer di Universitas Syiah Kuala, mengkoordinasi permasalahan mahasiswa, menampung, mengkonsolidasi permasalahan mahasiswa kepada program studi dan fakultas dan melakukan kegiatan sosialisasi terhadap kepada mahasiswa

Anggota Seulanga Cyber Security (2022)

 Berkolaborasi dalam Komunitas Seulanga bidang Cyber Security dalam mengeksplorasi, mengembangkan, dan berbagi pengetahuan dan inovasi dalam bidang ini.

PENGHARGAAN

Peraih Pendanaan / Program Kreativitas Mahasiswa 2023

November 2023 / Banda Aceh, Indonesia

 Peraih pendanaan 2 proposal pada kompetisi nasional Program Kreativitas Mahasiswa 2023 dengan skema Karsa Cipta dalam pemanfaatan Al dan pertanian cerdas. Mengembangkan alat sortir multi buah otomatis dengan menerapkan metode penyerapan suara sebagai indikator kematangan buah.

Bronze Award / IMT GT Virtual Innovation Competition 2023

September 2023 / Batam, Indonesia

- Memenangkan Penghargaan Perunggu dalam IMT GT Virtual Innovation Competition 2023 dalam pengembangan Internet of Things (IoT) dan kecerdasan buatan untuk prediksi kualitas buah pada pertanian pintar.
- Mengajukan inovasi: Sistem pemilahan multi-buah yang memanfaatkan *AloT* untuk mengenali pola visual dan memprediksi tingkat kemanisan buah dan grade buah.

Juara 1 Kategori Khusus / IARC Hackathon 2023

Januari 2023 / Jakarta, Indonesia

 Meraih juara pertama kategori khusus dalam IARC Hackathon 2023 dengan inovasi perancangan sistem deteksi kualitas buah Nanas berdasarkan suara yang ditimbulkan ketika buah diketuk menggunakan Deep Learning dan IoT.

PUBLIKASI

Deep Learning Implementation for Pineapple Sweetness Classification

November 2023 / Springer / DSAI

• Menggunakan teknologi deep learning untuk mengklasifikasikan tingkat kemanisan nanas berdasarkan ciri visual pola pada permukaan kulit buah.

Preliminary Results of a Deep Learning Model for Classifying Watermelon Sweetness Through Field-Spot Detection

Oktober 2023 / ICoBTA-IR4.0

• Memperkenalkan model deep learning dalam deteksi tingkat kemanisan buah semangka berdasarkan ciri visual *field-spot*.

A Deep Learning-Based Model for Classifying Sweetness Level of Sky Rocket Melon: A Preliminary Result September 2023 / IEEE Xplore / IEEE

• Diterbitkan pada konferensi internasional COSITE 2023 melalui IEEE Xplore.

• Mengembangkan model berbasis deep learning untuk mengklasifikasikan tingkat kemanisanan melon Sky Rocket berdasarkan kadar brix dan ciri visual buah.

KEAHLIAN

Hard Skill

- Basic dalam pemrograman Python.
- Basic data analysis menggunakan tools seperti Excel dan Google Sheet
- Penguasaan dalam bidang multimedia seperti fotografi, dan Videografi.
- Minat tentang kecerdasan buatan (AI) dengan pengetahuan dalam pemrosesan citra.
- Mengetahui konsep Basic Digital marketing
- Mampu mengelola sosial media
- Mahir dalam Microsoft Office dan pengoperasian komputer umum.

Soft Skill

- Berkolaborasi dengan tim dalam manajemen proyek
- Manajemen waktu
- Keterampilan komunikasi yang sangat baik
- Pembelajaran cepat dan mudah beradaptasi dengan teknologi baru
- Menguasai pemecahan masalah